【裁判字號】    97,訴,1258
【裁判日期】    980415
【裁判案由】    毒品危害防制條例
【裁判全文】
臺灣桃園地方法院刑事判決              97年度訴字第1258號
                                      98年度訴字第286號
公  訴  人  臺灣桃園地方法院檢察署檢察官
被      告  丙○○
                    （現於臺灣桃園看守所羈押中）
選任辯護人  陳俊隆律師
上列被告因違反毒品危害防制條例案件，經檢察官提起公訴 (96
年度偵字第24096 號、97年度偵字第24151 號）暨追加起訴（98
年度蒞追字第5 號），本院判決如下：
    主    文
丙○○犯如附表一所示販賣第二級毒品罪，各處如附表一各該編
號主文所示之刑（含主刑、從刑）。又犯如附表二所示之販賣第
三級毒品罪，各處如附表二各該編號主文所示之刑（含主刑、從
刑）。又持有第二級毒品，處有期徒刑陸月，扣案之含第二級毒
品ＭＤＭＡ藥錠肆拾柒顆（驗餘淨重拾參點壹伍公克），均沒收
銷燬。應執行有期徒刑參拾年，扣案如附表三編號一所示之物及
含第二級毒品ＭＤＭＡ藥錠肆拾柒顆（驗餘淨重拾參點壹伍公克
），均沒收銷燬，扣案如附表三編號二、三所示之物應沒收之，
未扣案之販賣毒品所得合計新臺幣伍萬參仟捌佰元，均沒收，如
全部或一部不能沒收時，以其財產抵償之。其餘被訴販賣第三級
毒品部分無罪。
    犯罪事實
一、丙○○綽號「阿傑」，雖明知ＭＤＭＡ（俗稱搖頭丸，下稱
    搖頭丸）、愷他命（俗稱Ｋ他命，下稱Ｋ他命）分別係毒品
    危害防制條例第2 條第2 項第2 款、第3 款所管制之第二級
    毒品、第三級毒品，不得無故持有、販賣，竟自民國96年2
    月下旬某日起，藉門號0000000000、0000000000、00000000
    00號行動電話為聯絡工具，基於販賣第二級毒品搖頭丸暨第
    三級毒品Ｋ他命以牟利之犯意，於附表一所示時、地，多次
    販賣第二級毒品搖頭丸、第三級毒品Ｋ他命予甲○○、己○○（詳如附表一所示），藉以牟取利潤；又另基於販賣第三
    級毒品Ｋ他命牟利之犯意，多次於附表二所示時、地，販賣
    第三級毒品Ｋ他命予辛○○、庚○○、丁○○、甲○○、己○○、戊○○、乙○○等人，藉以牟取利潤。嗣經警於96年
    9 月27日循線查悉上情，並扣得如附表三所示之Ｋ他命2 包
    （驗餘淨重71.3527 公克）、Ｋ他命1 包（驗餘淨重12.089
    公克）、搖頭丸88顆（驗餘淨重24.0989 公克）、摻有Ｋ他
    命之香菸1 支、行動電話2 支及新臺幣（下同）45500 元等
    物。
二、丙○○另基於持有第二級毒品之犯意，於97年11月15日，在
    桃園縣中壢市○○路○ 段108 號4 樓居所內，持有搖頭丸47
    顆（驗餘淨重13.15 公克）、甲基安非他命1 小包（毛重0.
    47公克）（施用及持有甲基安非他命部分業經檢察官另行聲
    請簡易判決處刑），經臺灣桃園地方法院檢察署檢察官於同
    日晚間10時10分許，指揮桃園縣政府警察局大溪分局員警在
    上址當場查獲，並扣得搖頭丸47顆（驗餘淨重13.15 公克）
    、Ｋ他命1 包（毛重1.52公克）、甲基安非他命1 小包（毛
    重0.47公克）、殘渣袋4 個、安非他命吸食器1 組、Ｋ盤1
    支、行動電話1 支、鍋子1 個、鍋鏟1 支、分裝袋1 包、電
    子磅秤1 個及現金5200元等物。
三、案經桃園縣政府警察局中壢分局報告臺灣桃園地方法院檢察
    署檢察官指揮桃園縣政府警察局大溪分局偵查起訴及追加起
    訴。
    理    由
壹、證據能力部分：
一、按刑事訴訟法第159 條第1 項固規定：「被告以外之人於審
    判外之言詞或書面陳述，除法律有規定者外，不得作為證據
    」，惟其立法本旨係以證人於審判外之言詞或書面陳述，屬
    於傳聞證據，此項證據，當事人無從直接對於原供述者加以
    詰問，以擔保其真實性，法院亦無從直接接觸證人而審酌其
    證言之憑信性，違背直接審理及言詞審理之原則，除具有必
    要性及信用性情況之除外者外，原則上不認其有容許性，自
    不具證據能力；至所謂具有必要性及信用性情況者，例如刑
    事訴訟法第159 條之1 、之2 、之3 、之4 、之5 情形，仍
    例外認其有證據能力，然此乃係指法院未於審判期日傳喚相
    關證人到庭，案件僅能依靠該等證人於審判外之陳述以為判
    斷之情形，始需就該等審判外供述證據嚴格依照刑事訴訟法
    第159 條之1 至之5 所定要件一一檢視各該證人之供述，作
    為證據之資格。倘法院已經依據當事人聲請傳喚證人到庭接
    受檢辯雙方之交互詰問，則法院既已透過直接、言詞審理方
    式檢驗過該證人之前之證詞，當事人之反對詰問權亦已受到
    保障得以完全行使之情況下，該等審判外證據除有其他法定
    事由（例如：非基於國家公權力正當行使所取得或私人非法
    取得等，而有害公共利益，即以一般證據排除法則為判斷）
    ，應認該審判外供述已得透過審判程式之詰問檢驗，而取得
    作為證據之資格，亦即其審判外供述與審判中供述相符部分
    ，顯然已經構成具備可信之特別情狀，當然有證據資格（實
    務上之作用常為引用該等陳述與審判中陳述相符，強化該證
    人供述之可信度），其不符部分，作為檢視審判中所為供述
    可信與否之彈劾證據，當無不許之理，甚者，其不符部分倘
    係於司法警察、檢察事務官調查中之供述，作為認定被告犯
    罪與否或不構成犯罪與否之證據，亦僅需依照刑事訴訟法第
    159 條之2 規定，斟酌其審判外供述作成外部環境、製作過
    程、內容、功能等情況認為之前供述較為可信，即可取得證
    據資格，而作為認定事實之證據資格（參照最高法院94年度
    台上字第2507號、95年度台上字第2515號判決意旨）。查本
    件證人甲○○、己○○、辛○○、庚○○、丁○○、戊○○
    、乙○○均經本院於審判期日以證人身分具結後行交互詰問
    程序，直接言詞審理檢視其等證詞，故渠等前於審判外所為
    之陳述，當然已取得作為證據之資格，而有證據能力，被告
    丙○○之選任辯護人指稱前開證人於警詢及偵訊中所為之供
    述並無證據能力等語，尚非可採。
二、本件卷內其餘卷證資料（包含文書證據等），並無證據證明
    係公務員違背法定程序所取得，亦無刑事訴訟法第159 條之
    4 之顯有不可信之情況與不得作為證據之情形，則綜前所述
    ，本件認定事實所引用之本件卷證所有證據（包含人證與文
    書等證據），均認為有證據能力。
貳、實體部分：
一、就犯罪事實欄一、所載部分，訊據被告雖坦承有使用門號00
    00000000、0000000000、0000000000之行動電話，但矢口否
    認有販賣第二級毒品搖頭丸或第三級毒品Ｋ他命犯行，辯稱
    ：伊僅於電話中告知證人辛○○及丁○○可取得毒品之地
    點及價格，並幫助她們聯絡藥頭，但是毒品交易均由辛○○
    、丁○○自己與藥頭接洽，有無成功交易伊不清楚。伊僅
    於電話中與證人庚○○、甲○○討論毒品的事情，沒有介紹
    藥頭，也沒有賣毒品。伊固曾與證人己○○一起去買毒品
    ，但是己○○是跟伊朋友買，不是跟伊買。證人乙○○是
    伊的朋友，伊沒有提供毒品給他。伊不認識戊○○云云。
    經查：
（一）被告確有違犯如附表一編號一之販賣第二級毒品搖頭丸、
      第三級毒品Ｋ他命及附表二編號一之販賣第三級毒品Ｋ他
      命犯行，有以下證據可證：
    1.證人己○○於警詢中證稱：「我本身有施用毒品的習慣，
      我是跟丙○○購買的。」、「（問：你以多少代價？在何
      地點？向丙○○購買毒品？）96年6 、7 月間，我在中壢
      市凱悅ＫＴＶ一間包廂內，是我打電話給『小傑』買Ｋ他
      命1 支、搖頭丸2 件，『小傑』就將Ｋ他命、搖頭丸送至
      包廂內給我，我給他1500元。最後一次96年9 月上旬，我
      在中壢市凱悅ＫＴＶ包廂內打電話跟『小傑』買Ｋ他命2
      支，共1500元，都是現金交易。」（96年度偵字第24096
      號卷第151-154 頁），次於偵查中證稱：「（有無向小傑
      買Ｋ他命或搖頭丸？）有。（何時、何地向他買？）正確
      時間忘記了，大約就是在96年6 、7 月間及96年9 月間，
      交易地點在中壢凱悅ＫＴＶ，我跟他一起出去他就賣給我
      ，我拿錢給丙○○，毒品是丙○○拿出來的，搖頭丸一顆
      350 元至500 元，Ｋ他命約700 到800 元。」（97年度偵
      字第24151 號卷第242-244 頁），嗣於本院審理中證稱：
      「我有跟被告買毒品，時間、地點同前所述，第一次買毒
      品是兩種都有，第二次是只有Ｋ他命，數量如同我在警察
      局中所述。」（本院97年度訴字第1258號卷第91頁、第97
      -98 頁），互核證人己○○於警詢、偵查及本院審理中所
      為證述，其證稱向被告購買第二級毒品搖頭丸、第三級毒
      品Ｋ他命之時間、地點、數量及金額等情節均大致相符，
      其所述堪信屬實。
    2.又證人己○○固於偵查中一度證稱：「（有無向小傑買Ｋ
      他命或搖頭丸？）無。」（97年度偵字第24151 號卷第24
      3 頁），但經檢察官命被告暫退庭後，證人己○○即作證
      陳稱被告曾販賣Ｋ他命及搖頭丸等情事，於檢察官訊問為
      何前稱被告未販賣毒品時，答覆以：「因為剛才有人在我
      不方便講。」等語（同前卷第243 頁），足認被告在場對
      於證人之陳述確實造成一定壓力，致其於訊問之初未能吐
      實；再證人己○○於本院審理中固一度陳稱：「丙○○是
      在唱歌的時候在包廂裡拿毒品給我，他放在桌上，大家一
      起施用。」（本院97年度訴字第1258號卷第86-87 頁），
      「毒品是他請客的，我給他的錢只有包廂跟酒錢。」等語
      （本院97年度訴字第1258號卷第91頁），惟其於本院作證
      陳述時，係先陳稱：「我跟他出去玩，使用搖頭丸、Ｋ他
      命，還有加上包廂的錢，警詢中說被告1500元是使用毒品
      及付包廂的費用。（問：所以當你使用毒品，你確實也有
      交錢給被告？）有。」（同前卷第90頁），嗣又改稱：「
      我確實有向被告買毒品。」等語（同前卷第97頁），應認
      證人己○○或基於與被告間之情誼或其他理由，而為袒護
      被告目的，始初為「毒品是被告請客」之證述，惟經公訴
      人進一步追問既為請客，為何仍有支付金錢？及依證人己○○陳述其先行離開之事實，如何能在尚未結算之際，即
      得以推論包廂及飲酒費用共一千餘元？等情後，證人己○○始坦認交付之金額中包含毒品對價之情，應認證人己○○於警詢、偵查及本院審理中陳稱伊向被告購買第二級毒
      品及第三級毒品之證言，較屬可信，又觀諸證人己○○與
      被告間並無仇恨及其多次試圖為被告脫罪而為避重就輕之
      證言，且均係經偵查中檢察官、審理中蒞庭之公訴人一再
      追問後始願意供出實情等情況，亦難認證人己○○有何故
      意誣陷被告入其於罪之動機，其所為證言應屬可信。
    3.再被告固以前語為辯，惟嗣後又另稱證人己○○才是藥頭
      等語（本院97年度訴字第1258號卷第226 頁），其所為辯
      解前後反覆，已非無疑，又縱被告辯稱證人己○○另有販
      賣毒品之情事屬實，亦為檢察官應另行偵查處理之犯罪行
      為，不得當然作為推論證人己○○於本院證述係屬虛偽之
      依據，被告空言否認犯行，所辯當無可採，其犯行應堪認
      定。
（二）被告確有違犯如附表一編號二之販賣第二級毒品搖頭丸、
      第三級毒品Ｋ他命及附表二編號二之販賣第三級毒品Ｋ他
      命犯行，有以下證據可證：
    1.證人甲○○於警詢中證稱：「我本身有施用毒品的習慣，
      我是跟丙○○購買的。我分別向『阿傑』購買搖頭丸、Ｋ
      他命超過10次，最後一次是在97年2 月份我以我的行動電
      話門號0000000000撥打電話給丙○○，約在桃園縣中壢市
      遠東百貨前面以4000元購買Ｋ他命6 、7 支。我平均向丙○○買約2000元之Ｋ他命，我都跟丙○○購買1 、2 顆搖
      頭丸。」（96年度偵字第24096 號卷第177-182 頁），次
      於偵查中證稱：「我向丙○○購買毒品超過10次，96年3
      月間開始向他買Ｋ他命，每次買5 到10包，1 包價格4 、
      500 元左右，交易地點在中壢市火車站前。96年6 、7 月
      間有買Ｋ他命，也有買搖頭丸，Ｋ他命5 到10包，搖頭丸
      5 到10顆，Ｋ他命每包4 、500 元左右，搖頭丸每顆300
      元，交易地點是在中壢火車站前。96年間除了這兩次以外
      ，其他時間我記不得。97年1 、2 月過年前，我向他買Ｋ
      他命，數量不太記得。」（同前偵卷第215-217 頁），末
      於本院審理中證稱：「我有跟丙○○買過Ｋ他命，我打電
      話給他，問他有沒有毒品，他把毒品交給我，我給他現金
      ，96年3 月及97年1 、2 月間，我通常向丙○○買Ｋ他命
      5 到10包，5 包是2000元，10包是4000元，我沒辦法記得
      正確的數量。我也有向丙○○買過搖頭丸，96年6 月間是
      買Ｋ他命5 到10包，搖頭丸5 到10顆，每顆搖頭丸300 元
      。」（本院97年度訴字第1258號卷第138-142 頁）等語，
      互核證人甲○○於警詢、偵查及本院審理中所為證述，其
      證稱向被告購買第二級毒品搖頭丸、第三級毒品Ｋ他命之
      時間、地點、數量及金額等情節均大致相符，再參酌證人
      甲○○與被告間並無仇恨，當無虛擬故事陷被告於罪之動
      機，被告固辯稱伊僅與證人甲○○討論與毒品相關之話題
      ，並未販賣毒品予證人甲○○云云，然查證人甲○○已明
      確證述毒品係由被告交付，而毒品之價金係交付予被告等
      情，顯與被告所辯有異，被告空言否認犯行，所辯當無可
      採，其犯行應堪認定。
    2.又證人甲○○於歷次證述中，就其於96年3 月及6 、7 月
      間向被告購買Ｋ他命之數量及價格，固僅陳稱係5 到10包
      間，價格約0000-0000 元，搖頭丸5 到10顆，每顆300 元
      ，參諸其向被告購買Ｋ他命之次數非少，又已經過相當時
      間，對於數量、價格之精確細節未能為明確之證述，亦不
      足影響其證言真實性之認定，惟基於罪疑唯輕及事實不明
      時應採最有利於被告認定等原則，應認被告於96年3 月及
      6 、7 月間係販賣第三級毒品Ｋ他命5 包共2000元，而於
      96年6 、7 月間販賣第二級毒品搖頭丸共5 顆，價格1500
      元之情；至於證人甲○○於97年1 、2 月間向被告購買Ｋ
      他命之數量及價格，經其於97年3 月10日警詢中明確證述
      共購買Ｋ他命6 、7 支，共4000元等語，已如前述，則參
      諸證人甲○○於警詢時距離購買毒品之時間較為接近，其
      證述該次向被告購買Ｋ他命之數量及價格亦與其證述「通
      常買5 到10包，價格2000元到4000元間」之情節相符，縱
      其於偵查及本院審理中未能清楚重複證述該次購買之Ｋ他
      命數量及價格，亦應認其於警詢中之陳述可採，而應認被
      告於97年1 、2 月係販賣Ｋ他命6 支，價格4000元等情，
      附此敘明。
（三）被告確有違犯如附表一編號三之販賣第三級毒品Ｋ他命犯
      行，有以下證據可證：
    1.證人辛○○於警詢中證稱：「我都是向綽號『小傑』購買
      Ｋ他命施用，我都是以我的行動電話0000000000號打電話
      給他0987的電話，購買次數約10次以下。第1 次是在96年
      7 月晚間10時許，在桃園縣中壢市○○○路78號花蝴蝶酒
      店樓下，我以800 元向『小傑』購買Ｋ他命1 小包，第2
      次是在96年8 月間凌晨12時，在桃園縣中壢市○○路719
      號我公司樓下以2500元向『小傑』購買Ｋ他命1 小包5 公
      克，第3 次於96年9 月凌晨12時許，在桃園縣中壢市○○
      路719 號我公司樓下向『小傑』以2500元購買Ｋ他命5 公
      克，第4 次以後我想不起來，每次都由我付現金給『小傑
      』。警方提示通訊譯文96年7 月3 日晚間7 時30分，行動
      電話0000000000號撥打至0000000000號之內容是我和『小
      傑』的對話，其中『細的』是指顆粒比較細的Ｋ他命結晶
      狀，『粗的6 』是指顆粒比較粗的Ｋ他命每公克600 元，
      『7 燒』是指Ｋ他命摻在香菸裡用抽的，『拉』是指直接
      用鼻子吸食Ｋ他命。」（96年度偵字第24096 號卷第164-
      169 頁），嗣於偵查中證稱：「Ｋ他命是向『小傑』買的
      ，在96年7 、8 月間，在中壢市○○○路花蝴蝶酒店樓下
      、中壢市○○路719 號樓下這兩個地點向他買，約4 、5
      次，價格5 公克3000元上下，我每次都買5 公克，我都是
      面對面向『小傑』買Ｋ他命，96年7 月3 日晚間7 時30分
      ，行動電話0000000000號撥打至0000000000號之內容是我
      和『小傑』的對話。」（同前偵卷第203-205 頁），再於
      本院審理中證稱：「我是向丙○○購買Ｋ他命，有用電話
      買過1 、2 次，另外當時他在酒店泊車，我去酒店找他跟
      他買。」（本院97年度訴字第1258號卷第135-136 頁）等
      語，互核證人辛○○於警詢、偵查及本院審理中所為證述
      ，其證稱向被告購買第三級毒品Ｋ他命之時間、地點、數
      量及金額等情節均大致相符，再參酌證人辛○○與被告間
      並無仇恨，當無虛擬故事陷被告於罪之動機，又96年7 月
      3 日晚間7 時30分，行動電話0000000000號撥打至000000
      0000號之通訊監察譯文內容如下：「發話人：0000000000
      （阿傑，以下簡稱Ａ男），受話人：0000000000（以下簡
      稱Ｂ男），通話內容：Ａ男：○哥最近在忙嗎？Ｂ男：你
      找我？Ａ男：最近有一個『細的』蠻有效的。Ｂ男：細的
      ？Ａ男：抽蠻有效的，抽的喔，『拉花』還好。Ｂ男：那
      怎麼算？Ａ男：700 。Ｂ男：7 燒？我要再打給你好了，
      他們現在都在燒那個粗的6 。Ａ男：粗的是台製的，比較
      便宜。Ｂ男：我們幾乎都在燒啊。Ａ男：還是你要粗的？
      Ｂ男：我們都在燒啊，只要便宜就好，貴的拿來燒不划算
      ，沒有在拉。Ａ男：那我幫你找味道重又便宜的。」（97
      年度偵字第24151 號卷第198 頁背面），有通訊監察譯文
      在卷可查，參諸前開通訊監察譯文之內容，顯係證人辛○○與被告間協談關於毒品交易之價格及品質之內容，互核
      與證人辛○○陳稱於該段時期內向被告購買第三級毒品Ｋ
      他命之證言相符，應認證人辛○○所述屬實，被告固辯稱
      伊僅係幫忙證人辛○○介紹藥頭，惟觀諸前開通訊監察譯
      文之內容，顯為被告直接向證人辛○○推銷毒品之對話，
      再參諸證人辛○○證稱伊係向被告面對面購買毒品等情節
      ，應認被告所為辯解為卸責之詞，不足採信，此部分犯罪
      事實，其犯行應堪認定。
    2.再證人辛○○於警詢中曾明確證稱其向被告購買第三級毒
      品Ｋ他命之時間、地點、數量及價格，參諸伊於警詢中距
      離購買之時間較為接近，記憶應較清晰，而伊於警詢中所
      為證述，亦與其於偵查及本院審理中證稱伊均向被告購買
      5 公克Ｋ他命，價格約3000元上下等語互無矛盾之處，應
      認其於警詢中向被告購買毒品之數量及價格所述與事實相
      符，附此敘明。
（四）被告確有違犯如附表一編號四之販賣第三級毒品Ｋ他命犯
      行，有以下證據可證：
    1.證人庚○○於警詢中證稱：「我向丙○○購買毒品共3 次
      。第1 次於96年2 月底晚間12時許，在桃園縣中壢市○○
      路與後寮一路口之7-11便利商店門口以1200元向丙○○購
      買Ｋ他命2 小包，重量我不清楚；第2 次於96年3 月中旬
      晚間12時許，在桃園縣中壢市○○路與後寮一路口之7-11
      便利商店門口，以600 元向丙○○購買Ｋ他命1 小包，重
      量我不清楚，第3 次是96年4 月份晚上11至12時許，在桃
      園縣中壢市○○路與後寮一路口之7-11便利商店門口，以
      600 元向丙○○購買Ｋ他命1 小包，重量我不清楚。」（
      96年度偵字第24096 號卷第89-94 頁），次於偵查中證稱
      ：「我跟丙○○原本是金堡酒店的同事，後來知道他有毒
      品，所以跟他問，他就賣給我，總共買過3 次，第1 次約
      在96年2 、3 月間，地點在桃園縣中壢市○○路與後寮一
      路口之7-11便利商店門口，我向他買2 包，一包我記得是
      600 元，第二次也是在同一個地點，我記得是買2 包1200
      元，第3 次詳細時間我忘了，應該是約在4 月左右，也是
      在同一地點，我應該是買1 包或2 包，數量我忘記了。」
      （同前偵卷第212-213 頁），嗣於本院審理中再證稱：「
      我和丙○○是酒店的同事，我吸食的Ｋ他命是向丙○○買
      的，時間我忘記了，地點就在之前住的地方中壢市○○街
      那裡，他本人把Ｋ他命交給我，我買的數量應該是第一次
      是2 小包，第2 次1 包，第3 次1 包，詳細的數量我不記
      得了。」（本院97年度訴字第1258號卷第130-133 頁），
      互核證人庚○○於警詢、偵查及本院審理中均明確證述曾
      向被告購買Ｋ他命3 次，其所為購買第三級毒品Ｋ他命之
      時間、地點、數量等情節亦均大致相符，再參酌證人庚○○與被告間並無仇恨，亦無誣陷被告入其於罪之動機，應
      認證人庚○○所述屬實，被告先辯稱伊僅與證人庚○○討
      論毒品之事，嗣後又改稱僅係請庚○○施用毒品，並未販
      賣等語，其前後所為辯解有異，顯為卸責之詞，不足採信
      ，此部分犯罪事實，其犯行應堪認定。
    2.再參酌證人庚○○固於警詢及偵查中針對第二次向被告購
      買第三級毒品Ｋ他命之數量之陳述略屬有異，惟其陳述之
      數量並無顯著之差異，而衡諸施用毒品者對於其所購買毒
      品之數量固應有記憶，惟於細節部分因時間流逝導致記憶
      模糊，與常理並無顯然違背之處，難單以此認定為被告有
      利認定依據，惟依罪疑唯輕及事實不明時應採最有利於被
      告認定等原則，應認被告於96年3 月間，係販賣第三級毒
      品Ｋ他命1 包共600 元予證人庚○○，附此敘明。
（五）被告確有違犯如附表一編號五之販賣第三級毒品Ｋ他命犯
      行，有以下證據可證：
    1.證人戊○○於警詢中證述：「我是向綽號『小傑』購買毒
      品，次數約2-3 次，每次都是1-2 小包，新臺幣000-0000
      不等，最後一次是在96年9 月間，在中壢市往龍岡方向一
      家大潤發前『小傑』車上向『小傑』購買Ｋ他命，金額是
      1200元，數量2 小包。」（96年度偵字第24096 號卷第97
      -100頁），次於偵查中證稱：「我在96年7 到9 月間總共
      跟丙○○買過2 次，一次是9 月，一次是7 、8 月間，地
      點在中壢凱悅ＫＴＶ附近，一包500 元左右，我買1 到2
      包。」（97年度偵字第24151 號卷第244-245 頁），嗣於
      本院審理中證稱：「大概1 、2 年前，朋友介紹我向被告
      拿毒品，他給我電話，我自己打過去問有沒有『褲子』（
      即Ｋ他命），我買過2 次，地點在中壢市的凱悅ＫＴＶ，
      每次我拿500 元給被告，他拿一小包Ｋ他命給我。」（本
      院97年度訴字第1258號卷第194-198 頁），互核證人戊○○於警詢、偵查及本院審理中均明確證述曾向被告購買Ｋ
      他命2 次，其所為購買第三級毒品Ｋ他命之時間、地點、
      數量等情節亦均大致相符，再參酌證人戊○○與被告間並
      無仇恨，應無故意入被告於罪之動機，應認證人戊○○所
      述屬實，又被告固辯稱伊不認識戊○○云云，惟依常理，
      證人戊○○若非真有於附表二編號五之時、地，向被告購
      買第三級毒品Ｋ他命之事，在警方未提示任何與被告有關
      之情資之情況下，證人亦無可能具體指認被告，並就交易
      毒品之情節，詳予敘明，又證人戊○○亦於本院審理中當
      庭指認被告為販賣第三級毒品Ｋ他命予伊之人，被告空言
      否認不認識證人戊○○，顯非事實，要無足取。
    2.再參酌證人戊○○固於警詢及偵查、本院審理中針對此2
      次向被告購買第三級毒品Ｋ他命之數量及價額之陳述略屬
      有異，惟其陳述之數量並無顯著之差異，而衡諸施用毒品
      者對於其所購買毒品之數量固應有記憶，惟於細節部分因
      時間流逝導致記憶模糊，與常理並無顯然違背之處，難單
      以此認定為被告有利認定依據，惟依罪疑唯輕及事實不明
      時應採最有利於被告認定等原則，應認被告於96年7 、8
      月間及96年9 月間，係販賣第三級毒品Ｋ他命1 包各500
      元予證人戊○○，附此敘明。
（六）被告確有違犯如附表一編號六之販賣第三級毒品Ｋ他命犯
      行，有以下證據可證：
    1.證人丁○○（原名徐淑蓉）於警詢中證稱：「我是向以前
      的同事『小傑』購買Ｋ他命，從96年開始買，次數約5-6
      次，每次000-0000元不等，都是買1 小包，0000000000號
      行動電話為『小傑』所有，我有跟他聯繫過，96年7 月15
      日下午6 時44分0000000000號與0000000000號行動電話間
      通訊監察譯文為我向『小傑』購買一件『褲子』的內容，
      『褲子』代表Ｋ他命，當時是以700 元購得。」（96年度
      偵字第24096 號卷第145-148 頁），次於偵查中證稱：「
      我聽朋友說丙○○有在賣毒品，我才打他的電話，我向丙○○買過3 次，地點都在桃園縣中壢市凱悅ＫＴＶ，每包
      700 元，一次買1 包，時間約在96年7 月間，96年7 月15
      日下午6 時44分0000000000號與0000000000號行動電話間
      通訊監察譯文為我向『小傑』購買Ｋ他命的內容。」（同
      前偵卷第213-214 頁），再於本院審理中證稱：「我都是
      用0000000000電話打給丙○○，總共3 次，時間都是在96
      年7 月間，因為時間已經隔了很久，數量和金額我不記得
      。」等語（本院97年度訴字第1258號卷第219-224 頁），
      互核證人丁○○歷次證述向被告購買Ｋ他命之時間、地點
      及金額之情節均大致相符，而證人丁○○與被告間亦無仇
      恨，此為被告所坦白承認，則實難想像證人丁○○誣陷被
      告入罪之動機，再參諸96年7 月15日6 時44分、同年月日
      6 時45分39秒之0000000000號行動電話及0000000000號行
      動電話間通訊監察譯文內容：「發話：0000000000號（以
      下簡稱Ｂ女），受話：0000000000號（被告丙○○，以下
      簡稱Ａ男）。Ｂ女：喂，你在哪裡？Ａ男：妳們在凱悅是
      嗎？妳們要什麼？Ｂ女：拿一件褲子，不要進包廂，我出
      去用現金給你拿。Ａ男：好，我會叫別人送。Ｂ女：到樓
      下再打給我，這樣比較安全。」；「Ａ男：我給妳我朋友
      電話，他到凱悅會打給妳。Ｂ女：幾號？Ａ男：00000000
      00。Ｂ女：好。」，此有前開通訊監察譯文在卷可參（97
      年度偵字第24151 號卷第193 頁反面第2 、3 欄），應認
      證人丁○○於警詢及偵查中所言屬實。
    2.又證人丁○○固於本院審理中證稱：「我只是打電話請被
      告幫我介紹藥頭拿毒品，送貨的人會直接拿毒品進來ＫＴ
      Ｖ包廂內，都是其他人送來給我，他都沒有本人送來給我
      過。」（本院97年度訴字第1258號卷第218-224 頁），惟
      查，證人丁○○於警詢及偵查中多次明確證稱伊係向被告
      「買」毒品，而從未提及要求被告介紹藥頭一事，又參諸
      前開通訊監察譯文內容，證人丁○○係直接向被告指定擬
      購買之毒品數量後，由被告表示將委由車手將毒品送至證
      人丁○○指定之地點，而全無幫忙介紹之內容，足認證人
      丁○○於本院審理中所為證述，為袒護被告之詞，不足為
      對被告有利認定之依據，據此應認被告辯稱伊僅幫證人丁○○介紹藥頭等語，為卸責之詞，不足採信。
（七）被告確有違犯如附表一編號七之販賣第三級毒品Ｋ他命犯
      行，有以下證據可證：
    1.證人乙○○於偵查中證稱：「我認識綽號『小傑』的丙○○，我有向他買過Ｋ他命，我有一段時間持續在施用Ｋ他
      命，都是跟丙○○買，印象比較深的共有5 次，約在97年
      2 月至97年6 月間，地點在桃園縣平鎮市○○路469 號我
      家，一次買10公克，價錢約在0000-0000 元之間，約一個
      月買一次，我都是用0000000000號電話與丙○○聯絡。有
      時候是他親自送，有時候不是。」（97年度偵字第24151
      號卷第245-246 頁），嗣於本院審理中證稱：「我在偵查
      中說向被告買毒品共5 次，價錢及數量都是對的，但我印
      象中是在97年7 月到大溪分局做警詢筆錄，在此之前5 個
      月每個月向被告買一次Ｋ他命，所以才會把時間說成是在
      97年2 月到同年6 月間，如果是97年3 月做警詢筆錄，那
      我的意思是在做該次警詢筆錄前大概5 個月之間，每個月
      都向被告買毒品。」（本院97年度訴字第1258號卷第92-9
      7 頁），互核證人乙○○歷次證述向被告購買Ｋ他命時次
      數、地點及金額之情節均大致相符，而證人乙○○與被告
      間亦無仇恨，此為被告所坦白承認，則實難想像證人乙○○誣陷被告入罪之動機，再參諸證人乙○○係於97年3 月
      15日至桃園縣政府警察局大溪分局製作第一次警詢筆錄，
      此有該份警詢筆錄在卷可參，而衡一般人之記憶於經歷一
      段時間後，僅得依重要事件發生之際往前或往後推算一定
      時間作為特定事件發生之時間，而無法清楚記憶特定事件
      發生之明確時點之情狀，本件證人乙○○於偵查中針對其
      向被告購買Ｋ他命之時點，本即以約略估算之方式表達，
      則其嗣後於本院審理時解釋陳稱其係以至桃園縣政府警察
      局大溪分局製作筆錄之時間往前推算5 個月方式推估向被
      告購買Ｋ他命之時點等情，並無與常情重大背離之處，則
      應認被告係於96年10月間某日至97年2 月間某日之5 個月
      間，每月1 次，以6000元（以最有利於被告之認定計算毒
      品價格）販賣Ｋ他命10公克予證人乙○○。
    2.再證人乙○○固於警詢中先陳稱被告並無販售Ｋ他命，而
      係無償供其使用等語（96年度偵字第24096 號卷第127-13
      1 頁），惟該名證人於偵查中已具結證述：「因警察傳我
      到大溪分局時，被告開車到我家拜託我，不要說是跟他買
      毒品，所以我才沒有說。」（97年度偵字第24151 號卷第
      245-246 頁），又於本院審理中證稱：「我接到警局的傳
      票後，本來不知道是什麼事，我問丙○○是否關於他的事
      ，他就說是，並拜託我不要說是他賣的，這是他親自到我
      家附近當面跟我說的，我想說有交情，也認識很久，才在
      警局做不實的陳述，後來我認為就是跟被告買的，沒有必
      要欺騙司法，所以才在偵查中說是跟被告買的。」（本院
      97年度訴字第1258號卷第92-97 頁），依證人乙○○所述
      ，應認其於警詢中所述與事實不符，亦不足為有利於被告
      認定之依據，被告辯稱伊未提供毒品予證人乙○○云云，
      顯為卸責之詞，應不予採信，附此敘明。
（八）又查，除前開證人之證述外，依本件偵查機關針對被告所
      使用之行動電話0000000000、0000000000、0000000000號
      於96年6 月至9 月間實施通訊監察之結果，可得知被告多
      次使用前揭行動電話從事第三級毒品之交易買賣之對話，
      而被告亦不否認前開行動電話為其本人所使用之情，僅辯
      稱伊係以上開電話與他人討論與毒品有關之事項而無販賣
      之情，惟細繹前開通訊監察譯文之內容，其對話為直接針
      對毒品買賣之價格及交付地點之協議，此有通訊監察譯文
      在卷可參（96年度偵字第24151 號卷第172-200 頁）；又
      警方於96年9 月27日循線在桃園縣中壢市龍昌里252 巷口
      循線查獲被告之際，扣得被告所有如附表三所示之Ｋ他命
      2 包（驗餘淨重71.3527 公克）、搖頭丸88顆（驗餘淨重
      24.0989 公克）、摻有Ｋ他命之香菸1 支、行動電話2支
      及45500 元等物，此有桃園縣政府警察局中壢分局搜索、
      扣押筆錄、照片（96年度偵字第24096 號卷第22-29 頁）
      在卷可稽，復於同日晚間9 時30分許，經臺灣桃園地方法
      院檢察署檢察官向本院聲請對被告觀察勒戒候審時，查獲
      Ｋ他命1 包（驗餘淨重12.089公克），此有報告書、照片
      及本院扣押物品清單（同前偵卷第53-54 頁）在卷可查，
      經臺灣桃園地方法院檢察署將前開查扣物品分別送請行政
      院衛生署管制藥品管理局、憲兵司令部刑事鑑識中心鑑定
      ，經行政院衛生署管制藥品管理局依氣相層析質譜儀法鑑
      定，認送驗白色或無色透明結晶性粉末1 包有愷他命成分
      ，另經憲兵司令部刑事鑑識中心依電子天秤法、氣相層析
      質譜分析法檢出ＭＤＭＡ及愷他命成分，此有憲兵司令部
      刑事鑑識中心96年12月4 日安鑑字第0960001870號鑑定書
      、行政院衛生署管制藥品管理局96年10月17日管檢字第09
      60010465號鑑定書在卷可稽（同前偵卷第77頁、第56頁）
      ，依查獲之第三級毒品Ｋ他命、第二級毒品搖頭丸之數量
      非少等情，亦足佐證前開證人證述被告有販賣第二級毒品
      、第三級毒品之證言屬實。
（九）再查，我國查緝毒品之施用或販賣，一向執法甚嚴，對於
      販賣搖頭丸者科以無期徒刑或七年以上有期徒刑之重度刑
      責，對於販賣Ｋ他命者科以五年以上有期徒刑之刑責；又
      販賣Ｋ他命、搖頭丸既係違法行為，當非可公然為之，亦
      無公定價格，且容易分裝並增減份量，而每次買賣之價量
      ，可能隨時依雙方關係深淺、資力、需求量及對行情之認
      知、來源是否充裕、查緝是否嚴謹、購買者被查獲時供述
      購買對象之可能風險之評估等情形，而異其標準，非可一
      概而論；販賣之利得，除被告坦承犯行或價量俱臻明確外
      ，委難察得實情，販賣之人從價差或量差中牟利之方式雖
      異，其意圖營利之販賣行為則同一。兼以搖頭丸、Ｋ他命
      均量微價高，販賣者率有暴利可圖，茍非意圖販賣營利，
      一般人焉有可能甘冒重度刑責而販賣搖頭丸或Ｋ他命？又
      查前開證人均未曾提及被告是免費供渠等施用之說詞，堪
      認被告就如附表一、二所示各次毒品交易，主觀上均具有
      營利之意圖，至臻明確。
（十）綜上所述，被告前開所辯，皆屬事後卸責之詞，均不可採
      。從而，本件事證明確，被告確有為如附表一所載各次販
      賣第二級毒品搖頭丸、第三級毒品Ｋ他命及如附表二所載
      販賣第三級毒品Ｋ他命之犯行，均堪認定。
二、訊據被告對其所犯犯罪事實欄二、所載犯行坦承不諱，並有
    桃園縣政府警察局大溪分局搜索、扣押筆錄、扣押物品目錄
    表在卷可查（97年度偵字第24151 號卷第34-39 頁），又經
    本院依職權將前開扣得之藥錠共47顆送請內政部警政署刑事
    警察局鑑定，經該局以氣相層析╱質譜分析法、核磁共振分
    析法鑑驗後，取0.89公克鑑定用罄，檢出第二級毒品ＭＤＭ
    Ａ成分，此有內政部警政署刑事警察局98年2 月24日刑鑑字
    第0980012950號鑑定書在卷可查（本院97年度訴字第1258號
    卷第189 頁），應認此部分被告具任意性之自白與事實相符
    ，其犯行應堪認定。
三、按ＭＤＭＡ（俗稱搖頭丸）、愷他命（俗稱Ｋ他命）分別為
    毒品危害防制條例第2 條第2 項第2 款、第3 款所明定列管
    之第二級毒品、第三級毒品，任何人非經許可，不得販賣、
    持有。（一）核被告就如犯罪事實欄一、附表一所示各次犯
    行，各係犯毒品危害防制條例第4 條第2 項之販賣第二級毒
    品罪，其販賣前持有第二級毒品ＭＤＭＡ之低度行為，均應
    分別為販賣之高度行為所吸收，不另論罪。另被告以一行為
    同時販賣第二級及第三級毒品，係一行為同時觸犯數罪名，
    為想像競合犯，亦應依刑法第55條前段之規定，從一重之販
    賣第二級毒品罪處斷。（二）又核被告就如犯罪事實欄一、
    附表二所示各次犯行，各係犯毒品危害防制條例第4 條第3
    項之販賣第三級毒品罪。（三）再被告就如犯罪事實欄二、
    所示犯行，係犯毒品危害防制條例第11條第2 項之罪，公訴
    人已於起訴書記載此部分犯行，僅漏列起訴法條，亦業經蒞
    庭之公訴人補充起訴法條如補充理由書所載，則此部分犯罪
    事實自為本院所得併予審理，附此敘明。（四）被告於犯罪
    事實欄一、附表一、二所示時、地之多次販賣第二級毒品及
    第三級毒品犯行及犯罪事實欄二、所示之時、地持有第二級
    毒品ＭＤＭＡ之犯行，犯意各別，應分論併罰。（五）爰審
    酌被告明知法令禁止販賣第二級毒品、第三級毒品，且不得
    無故持有第二級毒品，猶故意違犯上開犯行，犯罪之動機、
    目的可議，且販賣毒品戕害國人身體健康，並有危害社會安
    全之虞，惟被告販賣第二級毒品ＭＤＭＡ予附表一之販賣對
    象，另販賣第三級毒品愷他命予附表二所示之販賣對象，固
    戕害渠等之身心，但如附表一、二之販賣對象均係成年人，
    無證據顯示渠等心智低下或缺乏辨別事理能力，且均係依憑
    個人意志向被告購買第二級、第三級毒品施用，被告每次販
    賣之數量、金額及各次獲取之利得均不多，各次販賣之犯罪
    情節及致生之損害均非十分嚴重，而被告持有第二級毒品數
    量非鉅，暨被告犯後始終未能坦認販賣毒品之犯行，態度非
    佳等一切情狀，分別量處如主文所示之刑，並定其應執行刑
    ，以資懲儆。公訴人雖請求就販賣第三級毒品部分判處各有
    期徒刑6 年，但本院綜合各情，以量處如主文所示之刑為妥
    適，附此說明。
四、沒收之宣告：
（一）扣案如附表三編號一所示之第二級毒品ＭＤＭＡ共88顆淨
      重24.3770 公克，取樣0.2781公克鑑析用罄後餘24.0989
      公克，及扣案之含有第二級毒品ＭＤＭＡ藥錠共47顆，經
      取樣0.89公克鑑定用罄後，驗餘淨重13.15 公克，應依毒
      品危害防制條例第18條第1 項規定沒收銷燬之。
（二）再查，依毒品危害防制條例第18條第1 項前段之規定，應
      予沒收銷燬之毒品，以經查獲之第一、二級毒品為限。又
      毒品依其成癮性、濫用性及對社會危害性，共分為四級，
      上開條例並就製造、運輸、販賣、意圖販賣而持有、以非
      法方法使人施用、引誘他人施用及轉讓不同等級之毒品等
      行為，分別定其處罰。至施用或持有第三、四級毒品，因
      其可罰性較低，故未設處罰之規定，僅就施用及持有第一
      、二級毒品科以刑罰。然鑑於第三、四級毒品均係管制藥
      品，特於同條例第11條之1 明定無正當理由，不得擅自持
      有；第18條第1 項後段復規定查獲之第三、四級毒品，無
      正當理由而擅自持有者，沒入銷燬之。從而，依同條例第
      18條第1 項後段應沒入銷燬之毒品，專指查獲施用或持有
      之第三、四級毒品而言；倘係查獲製造、運輸、販賣、意
      圖販賣而持有、以非法方法使人施用、引誘他人施用或轉
      讓第三、四級毒品，既屬同條例相關法條明文規定處罰之
      犯罪行為，即非該條項應依行政程序沒入銷燬之範圍。又
      同條例第19條第1 項所定「供犯罪所用或因犯罪所得之物
      」，係指犯第4 條至第9 條、第12條、第13條或第14條第
      1 項、第2 項之罪所用或所得之物，不包括毒品本身在內
      ，是尚不得援用此項規定為第三、四級毒品之沒收依據。
      再同條例對於查獲之製造、運輸、販賣、意圖販賣而持有
      、以非法方法使人施用、引誘他人施用及轉讓第三、四級
      毒品之沒收，並無特別規定，如其行為已構成犯罪，則該
      毒品即屬不受法律保護之違禁物，應回歸刑法之適用，依
      刑法第38條第1 項第1 款之規定沒收之，始為適法（最高
      法院96年度台上字第2427號判決參照）。是本件扣案被告
      所有之如附表三編號二、三所示之愷他命3 包，均屬違禁
      物，應依刑法第38條第1 項第1 款規定宣告沒收。
（三）被告於附表一、二所示時、地，先後販賣第二級毒品及第
      三級毒品所收取之價金，雖未扣案，惟均係被告所有並因
      上開犯罪所得之物，業經本院審認如前，應依毒品危害防
      制條例第19條第1 項規定，各於所宣告刑項下，分別諭知
      沒收，如全部或一部不能沒收時，以其財產抵償之。
（四）至於扣案之行動電話2 支、摻有Ｋ他命之香菸及現金4550
      0 元及扣案之Ｋ他命1 包（毛重1.52公克）、殘渣袋4 個
      、Ｋ盤1 支、行動電話1 支、鍋子1 個、鍋鏟1 支、分裝
      袋1 包、電子磅秤1 個及現金5200元等物，雖係被告所有
      ，但被告否認與如犯罪事實欄所示犯行有關，公訴人又未
      能提出其他證據證明該等扣案物與本案具關聯性，且皆非
      違禁物，爰均不予宣告沒收。
五、不另為無罪諭知部分：
    公訴意旨固另以：被告丙○○基於營利之意圖，於96年9 月
    上旬，在桃園縣中壢凱悅ＫＴＶ販賣第二級毒品搖頭丸2 顆
    800 元、Ｋ他命1 支700 元予證人己○○（詳如起訴書附表
    編號5） ，涉犯毒品危害防制條例第4 條第2 項、第3 項罪
    嫌云云。惟查，本件證人己○○於警詢中係證述：「最後一
    次96年9 月上旬，我在中壢市凱悅ＫＴＶ包廂內打電話跟『
    小傑』買Ｋ他命2 支，共1500元，都是現金交易。」（96年
    度偵字第24096 號卷第151-154 頁），另於本院審理中證述
    ：「第一次是兩種毒品都有，第二次只有Ｋ他命。」等語（
    本院97年度訴字第1258號卷第91頁），應認證人己○○於96
    年9 月上旬僅向被告購買第三級毒品Ｋ他命，而查無其他積
    極證據證明被告於前揭時間曾販賣第二級毒品予證人己○○
    之情，本應就此部分為無罪之諭知，惟因該部分若有罪，與
    前開附表二編號一有罪部分，有裁判上一罪之關係，爰不另
    為無罪之諭知。
參、無罪部分：
一、公訴意旨另略以：（一）被告丙○○基於營利之意圖，於96
    年7 、8 月間某日，在桃園縣某處販賣第三級毒品Ｋ他命予
    證人辛○○（詳如起訴書附表編號1） ，涉犯毒品危害防制
    條例第4 條第3 項罪嫌等語。（二）被告丙○○基於營利之
    意圖，於97年3 月間某日至97年5 月間某日，在桃園縣平鎮
    市○○路469 號販賣第三級毒品Ｋ他命予證人乙○○（詳如
    起訴書附表編號7） ，涉犯毒品危害防制條例第4 條第3 項
    罪嫌等語。
二、按犯罪事實應依證據認定之，無證據不得認定犯罪事實，刑
    事訴訟法第154 條第2 項定有明文。此所謂認定犯罪事實之
    證據，無論其為直接或間接證據，均須達於通常一般人均不
    致有所懷疑，而得確信其為真實之程度，始得據為有罪之認
    定，若其關於被告是否犯罪之證明未能達此程度，而有合理
    性懷疑之存在，致使無法形成有罪之確信，根據「罪證有疑
    、利於被告」之證據法則，即不得遽為不利被告之認定（最
    高法院29年上字第3105號、40年台上字第86號、76年台上字
    第4968號判例參照）。再刑事訴訟法第161 條第1 項規定：
    檢察官就被告犯罪事實，應負舉證責任，並指出證明之方法
    。因此，檢察官對於起訴之犯罪事實，應負提出證據及說服
    之實質舉證責任。倘其所提出之證據，不足為被告有罪之積
    極證明，或其指出證明之方法，無從說服法院以形成被告有
    罪之心證，基於無罪推定之原則，自應為被告無罪判決之諭
    知，最高法院著有92年台上字第128 號判例可資參照。
三、訊據被告均堅詞否認前開犯行，而檢察官起訴被告涉犯前揭
    罪嫌，無非係以證人辛○○及乙○○之證言為其論據。惟查
    ：（一）就檢察官起訴被告於96年7 、8 月間某日，在桃園
    縣某處販賣第三級毒品Ｋ他命予證人辛○○（詳如起訴書附
    表編號1）1次之部分，經本件證人辛○○於警詢中係證述：
    「第四次以後時間我均不記得了。」（96年度偵字第24096
    號卷第164-169 頁），而其於偵查中僅證述：「我向『小傑
    』購買Ｋ他命大約有4 、5 次。」（同前偵卷第203-205 頁
    ）等語，參諸證人辛○○於警詢、偵查及本院審理中均未能
    明確指出其是否於96年7 、8 月間向被告購買第三級毒品Ｋ
    他命及購買之地點、數量、價格等情，應認此部分之犯罪事
    實無法認定，又查無其他積極證據證明被告於前揭時間曾販
    賣第三級毒品予證人辛○○之情，自應就此部分為無罪之諭
    知。（二）又就檢察官起訴被告於97年3 月間某日至同年6
    月間某日，在桃園縣某處販賣第三級毒品Ｋ他命予證人乙○○（詳如起訴書附表編號7 ，起訴書將97年6 月間某日誤載
    為97年5 月間某日）共4 次之部分，經證人乙○○於本院審
    理中具結證稱：「我是在大溪分局做筆錄前5 個月，平均每
    個月向被告購買Ｋ他命1 次，印象比較深刻是5 次。」（本
    院97年度訴字第1258號卷第92-97 頁），而參諸證人乙○○
    係於97年3 月15日至桃園縣政府警察局大溪分局製作警詢筆
    錄，則應認被告係於96年10月某日至97年2 月某日間，以每
    月一次之頻率，販售第三級毒品Ｋ他命予證人乙○○，已如
    前述，又查無其他積極證據證明被告於97年3 月至6 月間，
    有何販賣第三級毒品予證人乙○○之情事，則自亦應就此部
    分為無罪之諭知。
據上論斷，應依刑事訴訟法第299 條第1 項前段、第301 條第1
項，毒品危害防制條例第4 條第2 項、第3 項、第11條第2 項、
第18條第1 項前段、第19條第1 項，刑法第11條、第51條第5 款
、第38條第1 項第1 款，判決如主文。
本案經檢察官柯博齡到庭執行職務。
中    華    民    國    98    年    4     月    15    日
                  刑事第五庭  審判長法  官  潘 政 宏
                                    法  官  江 春 瑩
                                    法  官  張 詠 晶
以上正本證明與原本無異。
如不服本判決應於收受本判決後10日內向本院提出上訴書狀，並
應敘述具體理由，如未敘述上訴理由者，應於上訴期間屆滿後20
日內補提理由書狀於本院（均須按他造當事人之人數附繕本）「
切勿逕送上級法院」。
                                    書記官  王 峻 宏
中    華    民    國    98    年    4     月    21    日
附錄本案論罪科刑依據之法條：
毒品危害防制條例第4條
製造、運輸、販賣第一級毒品者，處死刑或無期徒刑；處無期徒
刑者，得併科新臺幣1 千萬元以下罰金。
製造、運輸、販賣第二級毒品者，處無期徒刑或7 年以上有期徒
刑，得併科新臺幣7 百萬元以下罰金。
製造、運輸、販賣第三級毒品者，處5 年以上有期徒刑，得併科
新臺幣5 百萬元以下罰金。
製造、運輸、販賣第四級毒品者，處3 年以上10年以下有期徒刑
，得併科新臺幣3 百萬元以下罰金。
製造、運輸、販賣專供製造或施用毒品之器具者，處1 年以上7
年以下有期徒刑，得併科新臺幣1 百萬元以下罰金。
前五項之未遂犯罰之。
毒品危害防制條例第11條
持有第一級毒品者，處3 年以下有期徒刑、拘役或新臺幣5 萬元
以下罰金。
持有第二級毒品者，處2 年以下有期徒刑、拘役或新臺幣3 萬元
以下罰金。
持有專供製造或施用第一、二級毒品之器具者，處1 年以下有期
徒刑、拘役或新臺幣1 萬元以下罰金。
持有毒品達一定數量者，加重其刑至二分之一，其標準由行政院
定之。
附表一：
┌──┬────┬───────────┬───────────┬──────────────────┐
│編號│販賣對象│販    賣    時    間  │販賣地點              │  販  賣  毒  品  過  程            │
├──┼────┼───────────┼───────────┼──────────────────┤
│一  │己○○  │96年6 、7 月間某日    │桃園縣中壢市凱悅ＫＴＶ│己○○於左開地點，向丙○○購買第二級│
│    │        │                      │                      │毒品搖頭丸2 件、第三級毒品Ｋ他命1 支│
│    │        │                      │                      │，丙○○即交付己○○上開毒品，並向羅│
│    │        │                      │                      │義維收取價款新臺幣（下同）1500元。  │
│    │        ├───────────┴───────────┴──────────────────┤
│    │        │主文：丙○○販賣第二級毒品，處有期徒刑柒年貳月，扣案如附表三編號一所示之物沒收銷燬之│
│    │        │      ，扣案如附表三編號二、三所示之物沒收之，未扣案之販賣毒品所得新臺幣壹仟伍佰元沒│
│    │        │      收之，如全部或一部不能沒收時，以其財產抵償之。                                │
├──┼────┼───────────┬───────────┬──────────────────┤
│二  │甲○○  │96年6、7月間某日      │桃園縣中壢市中壢火車站│甲○○於左開地點，向丙○○購買第二級│
│    │        │                      │前某處                │毒品搖頭丸5件、第三級毒品Ｋ他命5包，│
│    │        │                      │                      │丙○○即交付甲○○上開毒品，並向江元│
│    │        │                      │                      │瑜收取價款3500元。                  │
│    │        │                      │                      │                                    │
│    │        ├───────────┴───────────┴──────────────────┤
│    │        │主文：丙○○販賣第二級毒品，處有期徒刑柒年貳月，扣案如附表三編號一所示之物沒收銷燬之│
│    │        │      ，扣案如附表三編號二、三所示之物沒收之，未扣案之販賣毒品所得新臺幣參仟伍佰元沒│
│    │        │      收之，如全部或一部不能沒收時，以其財產抵償之。                                │
└──┴────┴──────────────────────────────────────────┘
附表二：
┌──┬────┬───────────┬───────────┬──────────────────┐
│編號│販賣對象│販    賣    時    間  │販賣地點              │  販  賣  毒  品  過  程            │
├──┼────┼───────────┼───────────┼──────────────────┤
│一  │己○○  │96年9月上旬某日       │桃園縣中壢市凱悅ＫＴＶ│己○○於左開地點，向丙○○購買第三級│
│    │        │                      │                      │毒品Ｋ他命2 支，丙○○即交付己○○上│
│    │        │                      │                      │開毒品，並向己○○收取價款1500元。  │
│    │        ├───────────┴───────────┴──────────────────┤
│    │        │主文：丙○○販賣第三級毒品，處有期徒刑伍年貳月，扣案如附表三編號二、三所示之物沒收之│
│    │        │      ，未扣案之販賣毒品所得新臺幣壹仟伍佰元沒收之，如全部或一部不能沒收時，以其財產│
│    │        │      抵償之。                                                                      │
├──┼────┼───────────┬───────────┬──────────────────┤
│二  │甲○○  │96年3月間某日         │桃園縣中壢市中壢火車站│甲○○於左開地點，向丙○○購買第三級│
│    │        │                      │前某處                │毒品Ｋ他命5包，丙○○即交付甲○○上 │
│    │        │                      │                      │開毒品，並向甲○○收取價款2000元。  │
│    │        ├───────────┴───────────┴──────────────────┤
│    │        │主文：丙○○販賣第三級毒品，處有期徒刑伍年貳月，扣案如附表三編號二、三所示之物沒收之│
│    │        │      ，未扣案之販賣毒品所得新臺幣貳仟元沒收之，如全部或一部不能沒收時，以其財產抵償│
│    │        │      之。                                                                          │
│    │        ├───────────┬───────────┬──────────────────┤
│    │        │97年1、2月間某日      │同上                  │甲○○於左開地點，向丙○○購買第三級│
│    │        │                      │                      │毒品Ｋ他命6包，丙○○即交付甲○○上 │
│    │        │                      │                      │開毒品，並向甲○○收取價款4000元。  │
│    │        ├───────────┴───────────┴──────────────────┤
│    │        │主文：丙○○販賣第三級毒品，處有期徒刑伍年貳月，扣案如附表三編號二、三所示之物沒收之│
│    │        │      ，未扣案之販賣毒品所得新臺幣肆仟元沒收之，如全部或一部不能沒收時，以其財產抵償│
│    │        │      之。                                                                          │
├──┼────┼───────────┬───────────┬──────────────────┤
│三  │辛○○  │96年7月間某日晚間10時 │桃園縣中壢市○○○路花│辛○○於左開地點，向丙○○購買第三級│
│    │        │許                    │蝴蝶酒店樓下          │毒品Ｋ他命1包，丙○○即交付辛○○ 上│
│    │        │                      │                      │開毒品，並向辛○○收取價款800元。   │
│    │        ├───────────┴───────────┴──────────────────┤
│    │        │主文：丙○○販賣第三級毒品，處有期徒刑伍年貳月，扣案如附表三編號二、三所示之物沒收之│
│    │        │      ，未扣案之販賣毒品所得新臺幣捌佰元沒收之，如全部或一部不能沒收時，以其財產抵償│
│    │        │      之。                                                                          │
│    │        ├───────────┬───────────┬──────────────────┤
│    │        │96年8月間某日晚間12時 │桃園縣中壢市○○路719 │辛○○於左開地點，向丙○○購買第三級│
│    │        │（起訴書誤載為96年7、8│巷                    │毒品Ｋ他命1包5公克，丙○○即交付蘇必│
│    │        │月間）                │                      │湘上開毒品，並向辛○○收取價款2500  │
│    │        │                      │                      │元。                                │
│    │        ├───────────┴───────────┴──────────────────┤
│    │        │主文：丙○○販賣第三級毒品，處有期徒刑伍年貳月，扣案如附表三編號二、三所示之物沒收之│
│    │        │      ，未扣案之販賣毒品所得新臺幣貳仟伍佰元沒收之，如全部或一部不能沒收時，以其財產│
│    │        │      抵償之。                                                                      │
│    │        ├───────────┬───────────┬──────────────────┤
│    │        │96年9月間某日晚間12時 │ 同上                 │同上                                │
│    │        │許（起訴書誤載為96年7 │                      │                                    │
│    │        │、8 月間）            │                      │                                    │
│    │        ├───────────┴───────────┴──────────────────┤
│    │        │主文：丙○○販賣第三級毒品，處有期徒刑伍年貳月，扣案如附表三編號二、三所示之物沒收之│
│    │        │      ，未扣案之販賣毒品所得新臺幣貳仟伍佰元沒收之，如全部或一部不能沒收時，以其財產│
│    │        │      抵償之。                                                                      │
├──┼────┼───────────┬───────────┬──────────────────┤
│ 四 │庚○○  │96年2月間某日晚間12時 │桃園縣中壢市○○路與後│庚○○於左開地點，向丙○○購買第三級│
│    │        │許                    │寮一路口之7-11便利商店│毒品Ｋ他命2 包，丙○○即交付庚○○上│
│    │        │                      │門口                  │開毒品，並向庚○○收取價款1200元。  │
│    │        ├───────────┴───────────┴──────────────────┤
│    │        │主文：丙○○販賣第三級毒品，處有期徒刑伍年貳月，扣案如附表三編號二、三所示之物沒收之│
│    │        │      ，未扣案之販賣毒品所得新臺幣壹仟貳佰元沒收之，如全部或一部不能沒收時，以其財產│
│    │        │      抵償之。                                                                      │
│    │        ├───────────┬───────────┬──────────────────┤
│    │        │96年3月中旬某日晚間12 │同上                  │庚○○於左開地點，向丙○○購買第三級│
│    │        │時許（起訴書誤載為96年│                      │毒品Ｋ他命1 包，丙○○即交付庚○○上│
│    │        │3月上旬某日）         │                      │開毒品，並向庚○○收取價款600 元。  │
│    │        ├───────────┴───────────┴──────────────────┤
│    │        │主文：丙○○販賣第三級毒品，處有期徒刑伍年貳月，扣案如附表三編號二、三所示之物沒收之│
│    │        │      ，未扣案之販賣毒品所得新臺幣陸佰元沒收之，如全部或一部不能沒收時，以其財產抵償│
│    │        │      之。                                                                          │
│    │        ├───────────┬───────────┬──────────────────┤
│    │        │96年4月間某日晚間11至 │同上                  │同上                                │
│    │        │12時許                │                      │                                    │
│    │        ├───────────┴───────────┴──────────────────┤
│    │        │主文：丙○○販賣第三級毒品，處有期徒刑伍年貳月，扣案如附表三編號二、三所示之物沒收之│
│    │        │      ，未扣案之販賣毒品所得新臺幣陸佰元沒收之，如全部或一部不能沒收時，以其財產抵償│
│    │        │      之。                                                                          │
├──┼────┼───────────┬───────────┬──────────────────┤
│五  │戊○○  │96年7、8月間          │桃園縣中壢市凱悅ＫＴＶ│戊○○於左開地點，向丙○○購買第三級│
│    │        │                      │                      │毒品Ｋ他命1包，丙○○即交付戊○○上 │
│    │        │                      │                      │開毒品，並向戊○○收取價款500元。   │
│    │        ├───────────┴───────────┴──────────────────┤
│    │        │主文：丙○○販賣第三級毒品，處有期徒刑伍年貳月，扣案如附表三編號二、三所示之物沒收之│
│    │        │      ，未扣案之販賣毒品所得新臺幣伍佰元沒收之，如全部或一部不能沒收時，以其財產抵償│
│    │        │      之。                                                                          │
│    │        ├───────────┬───────────┬──────────────────┤
│    │        │96年9月間             │同上                  │同上                                │
│    │        ├───────────┴───────────┴──────────────────┤
│    │        │主文：丙○○販賣第三級毒品，處有期徒刑伍年貳月，扣案如附表三編號二、三所示之物沒收之│
│    │        │      ，未扣案之販賣毒品所得新臺幣伍佰元沒收之，如全部或一部不能沒收時，以其財產抵償│
│    │        │      之。                                                                          │
├──┼────┼───────────┬───────────┬──────────────────┤
│六  │丁○○  │96年7月間某日         │桃園縣中壢市凱悅ＫＴＶ│丁○○於左開地點，向丙○○購買第三級│
│    │        │                      │                      │毒品Ｋ他命1 包，丙○○即交付丁○○上│
│    │        │                      │                      │開毒品，並向丁○○收取價款700 元（起│
│    │        │                      │                      │訴書誤載為600元）。                 │
│    │        ├───────────┴───────────┴──────────────────┤
│    │        │主文：丙○○販賣第三級毒品，處有期徒刑伍年貳月，扣案如附表三編號二、三所示之物沒收之│
│    │        │      ，未扣案之販賣毒品所得新臺幣柒佰元沒收之，如全部或一部不能沒收時，以其財產抵償│
│    │        │      之。                                                                          │
│    │        ├───────────┬───────────┬──────────────────┤
│    │        │同上                  │同上                  │同上                                │
│    │        ├───────────┴───────────┴──────────────────┤
│    │        │主文：丙○○販賣第三級毒品，處有期徒刑伍年貳月，扣案如附表三編號二、三所示之物沒收之│
│    │        │      ，未扣案之販賣毒品所得新臺幣柒佰元沒收之，如全部或一部不能沒收時，以其財產抵償│
│    │        │      之。                                                                          │
│    │        ├───────────┬───────────┬──────────────────┤
│    │        │同上                  │同上                  │同上                                │
│    │        ├───────────┴───────────┴──────────────────┤
│    │        │主文：丙○○販賣第三級毒品，處有期徒刑伍年貳月，扣案如附表三編號二、三所示之物沒收之│
│    │        │      ，未扣案之販賣毒品所得新臺幣柒佰元沒收之，如全部或一部不能沒收時，以其財產抵償│
│    │        │      之。                                                                          │
├──┼────┼───────────┬───────────┬──────────────────┤
│七  │乙○○  │96年10月間某日        │桃園縣平鎮市○○路469 │乙○○於左開地點，向丙○○購買第三級│
│    │        │                      │號                    │毒品Ｋ他命10公克，丙○○即交付乙○○│
│    │        │                      │                      │上開毒品，並向乙○○收取價款6000元。│
│    │        ├───────────┴───────────┴──────────────────┤
│    │        │主文：丙○○販賣第三級毒品，處有期徒刑伍年貳月，扣案如附表三編號二、三所示之物沒收之│
│    │        │      ，未扣案之販賣毒品所得新臺幣陸仟元沒收之，如全部或一部不能沒收時，以其財產抵償│
│    │        │      之。                                                                          │
│    │        ├───────────┬───────────┬──────────────────┤
│    │        │96年11月間某日        │同上                  │同上                                │
│    │        ├───────────┴───────────┴──────────────────┤
│    │        │主文：丙○○販賣第三級毒品，處有期徒刑伍年貳月，扣案如附表三編號二、三所示之物沒收之│
│    │        │      ，未扣案之販賣毒品所得新臺幣陸仟元沒收之，如全部或一部不能沒收時，以其財產抵償│
│    │        │      之。                                                                          │
│    │        ├───────────┬───────────┬──────────────────┤
│    │        │96年12月間某日        │同上                  │同上                                │
│    │        ├───────────┴───────────┴──────────────────┤
│    │        │主文：丙○○販賣第三級毒品，處有期徒刑伍年貳月，扣案如附表三編號二、三所示之物沒收之│
│    │        │      ，未扣案之販賣毒品所得新臺幣陸仟元沒收之，如全部或一部不能沒收時，以其財產抵償│
│    │        │      之。                                                                          │
│    │        ├───────────┬───────────┬──────────────────┤
│    │        │97年1月間某日         │同上                  │ 同上                               │
│    │        ├───────────┴───────────┴──────────────────┤
│    │        │主文：丙○○販賣第三級毒品，處有期徒刑伍年貳月，扣案如附表三編號二、三所示之物沒收之│
│    │        │      ，未扣案之販賣毒品所得新臺幣陸仟元沒收之，如全部或一部不能沒收時，以其財產抵償│
│    │        │      之。                                                                          │
│    │        ├───────────┬───────────┬──────────────────┤
│    │        │97年2月間某日         │同上                  │同上                                │
│    │        ├───────────┴───────────┴──────────────────┤
│    │        │主文：丙○○販賣第三級毒品，處有期徒刑伍年貳月，扣案如附表三編號二、三所示之物沒收之│
│    │        │      ，未扣案之販賣毒品所得新臺幣陸仟元沒收之，如全部或一部不能沒收時，以其財產抵償│
│    │        │      之。                                                                          │
└──┴────┴──────────────────────────────────────────┘
附表三：
┌───┬──────┬──────┐
│編號  │品名        │單位及重量  │
├───┼──────┼──────┤
│ 一   │第二級毒品Ｍ│共88顆（驗餘│
│      │ＤＭＡ      │淨重24.0989 │
│      │            │公克）      │
├───┼──────┼──────┤
│ 二   │第三級毒品Ｋ│共2 包（驗餘│
│      │他命        │淨重71.3527 │
│      │            │公克）      │
├───┼──────┼──────┤
│ 三   │第三級毒品Ｋ│1 包（驗餘淨│
│      │他命        │重12.089公克│
│      │            │）          │
└───┴──────┴──────┘


司法院資訊處製作；財團法人民間司法改革基金會備份。
